臺灣新北地方法院刑事判決　　　　　　　110年度訴字第318號
公　訴　人　臺灣新北地方檢察署檢察官
被　　　告　施家維



上列被告因傷害案件，經檢察官提起公訴（109 年度偵緝字第
1986號），被告於本院準備程序進行中就被訴事實為有罪之陳
述，經本院裁定進行簡式審判程序，判決如下：
    主  文                                              
施家維犯傷害罪，處拘役肆拾日，如易科罰金，以新臺幣壹仟元
折算壹日。
    事  實
一、施家維與吳昀熹為朋友關係，於民國108 年9 月16日晚間11
    至12時許，與吳昀熹在新北市○○區○○路000 號騎樓發生
    糾紛，遂基於傷害他人身體之犯意，徒手拉扯、毆打吳昀熹
    之臉部及身體，並將其推倒在地，致其受有上臂瘀傷、雙小
    腿瘀傷、右大腿擦傷等傷害。
二、案經吳昀熹訴請新北市政府警察局永和分局報告臺灣臺北地
    方檢察署檢察官呈請臺灣高等檢察署檢察長核轉臺灣新北地
    方檢察署檢察官偵查起訴。
    理  由                                              
壹、程序事項：
一、本案被告施家維所犯係死刑、無期徒刑、最輕本刑為3 年以
    上有期徒刑以外之罪，其於準備程序中就前揭被訴事實為有
    罪之陳述，經告知簡式審判程序之旨，並聽取其與公訴人之
    意見後，本院認無不得或不宜改依簡式審判程序進行之情事
    ，依刑事訴訟法第273 條之1 第1 項、第284 條之1 規定，
    裁定本案進行簡式審判程序；且依刑事訴訟法第273 條之2
    及第159 條第2 項規定，不適用傳聞法則有關限制證據能力
    之相關規定，合先敘明。
二、為使判決更為簡明，同時方便查考，有關卷號簡稱詳見附件
    卷宗對照，合先敘明。
貳、實體事項：
一、上開犯罪事實，業據被告於本院中坦承不諱（見訴字卷第92
    頁、第96頁），核與證人即告訴人吳昀熹、證人即在場人彭
    俊傑於警詢、偵查中證述（見偵一卷第7 至11頁、第13至14
    頁、偵二卷第11至12頁、偵二卷第45至47頁）大致相符，並
    有耕莘醫院108 年9 月26日乙種診斷證明書、受傷照片在卷
    （見偵二卷第39至41頁、第53頁）可佐，足認被告前開任意
    性自白與事實相符，洵堪採信。至於被告供稱告訴人受傷照
    片中之傷勢，係告訴人之前酒駕發生車禍造成云云，然依告
    訴人於警詢及偵查時稱：案發當日伊與被告見面談事情，後
    來於案發地點，被告要搶伊的皮包，在拉扯間被告徒手毆打
    伊的臉及四肢，並將伊推倒在地等語（見偵一卷第9 頁、偵
    二卷第12頁）、證人彭俊傑於警詢及偵查中稱：伊看到2 人
    在搶包包，告訴人遭被告施暴，將告訴人推到鐵門上，有掐
    脖子及推倒在地等語（見偵一卷第14頁反面、偵二卷第46頁
    ），核與告訴人所提出嘴角、臉部、手臂、腿部傷勢照片（
    見偵二卷第39至41頁）及卷附診斷證明書（見偵二卷第53頁
    ）大致相符，而被告於本院中亦供稱：伊在搶告訴人包包過
    程中有與被告有肢體拉扯，且拉扯過程中有導致告訴人跌倒
    ，伊下手過重，有悔意等語（見訴字卷第93頁、第99頁），
    可見告訴人所受傷勢照片所示傷害，與被告傷害行為相符，
    確為被告傷害行為所致，是被告事後空言辯稱係告訴人先前
    酒駕所受傷害，自不足採。
二、本案事證明確，被告犯行，應堪認定，應依法論科。
三、核被告所為，係犯刑法第277條第1項之傷害罪。
四、爰以行為人之責任為基礎，審酌被告因細故與告訴人發生爭
    執而為本案傷害行為，致告訴人受有傷害，所為實屬不該；
    惟考量被告係以徒手方式傷害及告訴人所受傷害之程度、犯
    罪情節、犯罪所生危害，復參酌被告之素行（傷害、毀損及
    竊盜之前案紀錄，於本案不構成累犯，卷附臺灣高等法院被
    告前案紀錄表，見訴字卷第107 至112 頁）、自陳高中肄業
    之智識程度，先前從事餐飲工作，月薪約新臺幣3 萬元，有
    7 歲女兒及78歲之奶奶須扶養之家庭經濟狀況（見訴字卷第
    100 頁）、未能與告訴人達成和解，告訴人表示被告於偵查
    時均不願出面處理，因此不願意與被告和解及希望法院能重
    判等情，有陳訴書本院公務電話紀錄表在卷（見訴字卷第35
    頁、第103 頁）及犯後態度等一切情狀，量處如主文所示之
    刑，並諭知易科罰金之折算標準。
據上論斷，應依刑事訴訟法第273 條之1 第1 項、第299 條第1
項前段，刑法第277 條第1 項、第41條第1 項前段，刑法施行法
第1 條之1 第1 項、第2 項前段判決如主文。
本案經檢察官許慈儀偵查起訴，由檢察官詹啟章到庭執行公訴。
中    華    民    國   110     年    10    月    20    日
                  刑事第十九庭   法  官    洪韻婷
上列正本證明與原本無異。
如不服本判決，應於判決送達後20日內敘明上訴理由，向本院提
出上訴狀 (應附繕本) ，上訴於臺灣高等法院。其未敘述上訴理
由者，應於上訴期間屆滿後20日內向本院補提理由書「切勿逕送
上級法院」。
                                 書記官    吳依磷
中    華    民    國   110    年    10    月    21    日
附錄本案論罪科刑法條全文：
刑法第277條
傷害人之身體或健康者，處五年以下有期徒刑、拘役或五十萬元
以下罰金。
犯前項之罪，因而致人於死者，處無期徒刑或七年以上有期徒刑
；致重傷者，處三年以上十年以下有期徒刑。
 
附件 卷宗對照
一、108年度偵字第29111號卷，下稱偵一卷。
二、108年度偵字第4749號卷，下稱偵二卷。
三、109年度偵緝字第1986號卷，下稱偵三卷。
四、110年度訴字第318號卷，下稱訴字卷。